【裁判字號】    98,易,3391
【裁判日期】    990210
【裁判案由】    詐欺
【裁判全文】
臺灣板橋地方法院刑事判決              98年度易字第3391號
公  訴  人  臺灣板橋地方法院檢察署檢察官
被      告  丁○○
上列被告因詐欺案件，經檢察官提起公訴（臺灣板橋地方法院檢
察署98年度偵字第23776 、27237 、30094 、31534 號），及移
送併案審理（臺灣桃園地方法院檢察署98年度偵字第26293 號）
，被告於準備程序進行中，就被訴事實為有罪之陳述，本院告知
其簡式審判程序之旨，聽取當事人意見後，裁定由受命法官獨任
依簡式審判程序審理，茲判決如下：
    主  文
丁○○幫助犯詐欺取財罪，累犯，處有期徒刑肆月，如易科罰金
，以新臺幣壹仟元折算壹日。
    事實及理由
一、犯罪事實：丁○○前因施用第一級毒品案件，經本院以92年
    度訴字第1007號判決判處有期徒刑8 月確定；因施用第二級
    毒品案件，經本院以92年度易字第1947號判決判處有期徒刑
    5 月確定；因贓物案件，經本院以92年度簡字第1925號判決
    判處有期徒刑3 月確定，三罪刑併經本院以92年度聲字第21
    01號裁定定應執行刑為有期徒刑1 年2 月。又因施用第二級
    毒品案件，經本院以92年度板簡字第116 號判決判處有期徒
    刑6 月確定；因偽造文書案件，經臺灣臺北地方法院以93年
    度訴字第377 號判決判處有期徒刑6 月確定，二罪刑併經臺
    灣臺北地方法院以93年度聲字第1976號裁定定應執行刑為有
    期徒刑10月確定。二者（有期徒刑1 年2 月、10月）接續執
    行，於民國94年11月27日執行完畢。詎仍不知悔改，已預見
    將自己申請開立之金融帳戶交付予他人使用，將作為詐欺取
    財之用，仍基於縱生此結果亦不違背其本意之幫助詐欺取財
    犯意，於98年7 月初某日，在臺北縣泰山鄉○○路附近，以
    新臺幣（下同）2,000 元之代價，提供其申請開立中華郵政
    股份有限公司樹林大同郵局局號0000000 號、帳號0000000
    號帳戶之金融卡及密碼予某真實姓名、年籍不詳成年男子使
    用，得款後花用殆盡。詐騙集團成員自該不詳男子處取得該
    金融卡及密碼後，旋意圖為自己不法所有，基於詐欺取財之
    犯意，於如附表所示時間、地點，以如附表所示方式，詐騙
    如附表所示被害人，致其等陷於錯誤，分別匯款至前揭帳戶
    內，騙取各該款項得手。嗣經各被害人發覺受騙，報警處理
    ，因而查悉上情。
二、證據：
（一）被告丁○○於本院審理時之自白。
（二）如附表所示被害人於警詢時之證詞。
（三）中華郵政股份有限公司樹林大同郵局局號0000000 號、帳
      號0000000 號帳戶之開戶資料及交易明細；如附表所示被
      害人之匯款資料；拍賣網站畫面資料。
三、核被告所為，係犯刑法第30條第1 項前段、第339 條第1 項
    之幫助詐欺取財罪。其以一個幫助行為，使正犯得以詐欺如
    附表所示被害人，侵害數個財產法益，屬一行為觸犯數罪名
    之想像競合犯，應從一重處斷。如附表編號7 所示檢察官移
    送併案審理部分，與如附表編號1 至6 所示檢察官起訴之犯
    罪事實，具有想像競合犯之裁判上一罪關係，已如前述，本
    院自得併予審究。被告有如事實欄所示之前案紀錄，於94年
    11月27日執行完畢乙節，有臺灣高等法院被告前案紀錄表一
    份在卷可稽，其於有期徒刑執行完畢5 年內，故意再犯本件
    有期徒刑以上之罪，為累犯，應依刑法第47條第1 項之規定
    加重其刑。被告係以幫助他人詐欺取財之意思，參與犯罪構
    成要件以外之行為，為詐欺取財罪之幫助犯，故依刑法第30
    條第2 項之規定減輕其刑，並依法先加後減之。爰審酌被告
    將其申請開立之金融帳戶金融卡、密碼交予他人使用，助長
    詐欺風氣猖獗，危害社會治安及金融秩序，所為非是，惟並
    未直接參與詐欺取財犯行，情節顯較正犯輕微，且事後坦承
    犯行，犯後態度尚無不良，暨其犯罪之動機、目的、智識程
    度、素行等一切情狀，量處如主文所示之刑，並諭知易科罰
    金之折算標準。
據上論斷，應依刑事訴訟法第273 條之1 第1 項、第299 條第1
項前段、第310 條之2 、第454 條第2 項，刑法第339 條第1 項
、第55條、第30條第1 項前段、第2 項、第47條第1 項、第41條
第1 項前段，刑法施行法第1 條之1 第1 項、第2 項前段，判決
如主文。
本案經檢察官陳宣每到庭執行職務。
中    華    民    國    99    年     2    月    10    日
                刑事第十五庭    法  官  許炎灶
以上正本證明與原本無異。
如不服本判決應於收受判決後10日內向本院提出上訴書狀，並應
敘述具體理由；其未敘述上訴理由者，應於上訴期間屆滿後20日
內向本院補提理由書（均須按他造當事人之人數附繕本）「切勿
逕送上級法院」。
                                書記官  屠衛民
中    華    民    國    99    年    2     月    10    日
附錄本案論罪科刑法條：刑法第339 條第1 項。
中華民國刑法第339 條（普通詐欺罪）
意圖為自己或第三人不法之所有，以詐術使人將本人或第三人之
物交付者，處5 年以下有期徒刑、拘役或科或併科1 千元以下罰
金。
以前項方法得財產上不法之利益或使第三人得之者，亦同。
前2 項之未遂犯罰之。
附表
┌──┬────┬────┬───────────┬───┬────┬────┐
│編號│詐騙時間│詐騙地點│ 詐    騙    方    式 │被害人│匯款時間│匯款金額│
├──┼────┼────┼───────────┼───┼────┼────┤
│ 1  │98年7 月│不詳（網│在網路上刊登拍賣背包之│丙○○│98年7 月│15,000元│
│    │15日    │路、電話│訊息，惟無販售真意，嗣│      │15日中午│        │
│    │        │詐騙）  │被害人閱得該訊息，雙方│      │12時55分│        │
│    │        │        │以網路、電話聯絡，確認│      │許      │        │
│    │        │        │交易價格後，即要求被害│      │        │        │
│    │        │        │人依約定之交易價格匯款│      │        │        │
├──┼────┼────┼───────────┼───┼────┼────┤
│ 2  │98年7 月│不詳（網│在網路上刊登拍賣禮券（│己○○│98年7 月│1,700 元│
│    │15日    │路、電話│新光三越）之訊息，惟無│      │15日下午│        │
│    │        │詐騙）  │販售真意，嗣被害人閱得│      │1 時6 分│        │
│    │        │        │該訊息，雙方以網路、電│      │許      │        │
│    │        │        │話聯絡，確認交易價格後│      │        │        │
│    │        │        │，即要求被害人依約定之│      │        │        │
│    │        │        │交易價格匯款          │      │        │        │
├──┼────┼────┼───────────┼───┼────┼────┤
│ 3  │98年7 月│不詳（網│在網路上刊登拍賣口紅之│庚○○│98年7 月│13,700元│
│    │15日    │路、電話│訊息，惟無販售真意，嗣│      │15日下午│        │
│    │        │詐騙）  │被害人閱得該訊息，雙方│      │1 時52分│        │
│    │        │        │以網路、電話聯絡，確認│      │許      │        │
│    │        │        │交易價格後，即要求被害│      │        │        │
│    │        │        │人依約定之交易價格匯款│      │        │        │
├──┼────┼────┼───────────┼───┼────┼────┤
│ 4  │98年7 月│不詳（網│在網路上刊登拍賣筆記型│戊○○│98年7 月│8,000 元│
│    │14、15日│路、電話│電腦之訊息，惟無販售真│      │15日下午│        │
│    │        │詐騙）  │意，嗣被害人閱得該訊息│      │2 時56分│        │
│    │        │        │，雙方以網路、電話聯絡│      │許      │        │
│    │        │        │，確認交易價格後，即要│      │        │        │
│    │        │        │求被害人依約定之交易價│      │        │        │
│    │        │        │格匯款                │      │        │        │
├──┼────┼────┼───────────┼───┼────┼────┤
│ 5  │98年7 月│不詳（網│在網路上刊登拍賣相機之│乙○○│98年7 月│5,000 元│
│    │15日    │路、電話│訊息，惟無販售真意，嗣│      │15日下午│        │
│    │        │詐騙）  │被害人閱得該訊息，雙方│      │4 時58分│        │
│    │        │        │以網路、電話聯絡，確認│      │許      │        │
│    │        │        │交易價格後，即要求被害│      │        │        │
│    │        │        │人依約定之交易價格匯款│      │        │        │
├──┼────┼────┼───────────┼───┼────┼────┤
│ 6  │98年7 月│不詳（網│在網路上刊登拍賣筆記型│辛○○│98年7 月│5,000 元│
│    │15日    │路、電話│電腦之訊息，惟無販售真│      │15日下午│        │
│    │        │詐騙）  │意，嗣被害人閱得該訊息│      │6 時8 分│        │
│    │        │        │，雙方以網路、電話聯絡│      │許      │        │
│    │        │        │，確認交易價格後，即要│      │        │        │
│    │        │        │求被害人依約定之交易價│      │        │        │
│    │        │        │格匯款                │      │        │        │
├──┼────┼────┼───────────┼───┼────┼────┤
│ 7  │98年7 月│不詳（網│在網路上刊登拍賣禮券（│甲○○│98年7 月│6,350 元│
│    │15日    │路、電話│SOGO）之訊息，惟無販售│      │15日上午│        │
│    │        │詐騙）  │真意，嗣被害人閱得該訊│      │11時11分│        │
│    │        │        │息，雙方以網路、電話聯│      │許      │        │
│    │        │        │絡，確認交易價格後，即│      │        │        │
│    │        │        │要求被害人依約定之交易│      │        │        │
│    │        │        │價格匯款              │      │        │        │
└──┴────┴────┴───────────┴───┴────┴────┘

司法院資訊處製作；財團法人民間司法改革基金會備份。
